# 企业遵循企业会计准则的声明披露

提问人：zhuyingqingxin 时间：2018-03-31 11:13:33
@chenyiwei 审计意见中： 我们认为，后附的财务报表在所有重大方面按照企业会计准则的规定编制，公允反映了ABC公司201X年 12月 31 日【合并及公司】的财务状况以及201X年度【合并及公司】的经营成果和现金流量。
而企业附注模板中： 三、遵循企业会计准则的声明 本财务报表符合企业会计准则的要求，真实、完整地反映了本公司201X年 12 月31 日的财务状况及201X年度的经营成果和现金流量等有关信息。
我认为企业遵循企业会计准则的声明中，如果报表是合并及公司的，此处也应加上“合并及公司”。 改为： 本财务报表符合企业会计准则的要求，真实、完整地反映了本公司201X年 12 月 31 日合并及公司的财务状况及201X年度合并及公司的经营成果和现金流量等有关信息。

回答人：chenyiwei
可以考虑这样修改，但这样修改的前提是在报表附注中明确引入“本集团”和“本公司”的概念并加以清晰区分为前提，此时就可以改为“本财务报表符合企业会计准则的要求，真实、完整地反映了本公司及本集团201X年 12 月 31 日的财务状况及201X年度的经营成果和现金流量等有关信息。”。